【裁判字號】    99,聲減,11
【裁判日期】    990423
【裁判案由】    聲請減刑
【裁判全文】
臺灣嘉義地方法院刑事裁定              99年度聲減字第11號
聲  請  人  臺灣嘉義地方法院檢察署檢察官
受  刑  人  甲○○
上列受刑人因聲請減刑（99年度聲減字第10號）案件，已經判決
罪刑確定，聲請人聲請減刑及定其應執行之刑，本院裁定如下：
    主  文
甲○○所犯附表編號1 之罪，減為有期徒刑參月，如易科罰金，
以銀元佰元即新臺幣玖佰元折算壹日。附表編號1 減刑後之有
期徒刑與業已裁判減刑之附表編號2 減刑後之有期徒刑，應執行
有期徒刑肆月，如易科罰金，以銀元佰元即新臺幣玖佰元折算
壹日。
    理  由
一、聲請意旨略以：受刑人甲○○附表編號1 之詐欺犯行，經本
    院判決確定，受刑人上開詐欺罪犯罪時間為96年4 月24日以
    前，所判處之罪刑亦非中華民國九十六年罪犯減刑條例（下
    稱九十六年罪犯減刑條例）第3 條規定不予減刑之罪刑，依
    九十六年罪犯減刑條例第2 條第1 項第3 款、第8 條第1 項
    規定聲請裁定減刑，又受刑人上開附表編號1 之罪，與附表
    編號2 所載業已減刑之罪合於定應執行刑要件，併予聲請就
    附表編號1 、2 所示之罪定應執行刑等語。
二、按裁判確定前犯數罪而併合處罰之案件，有2 以上之裁判，
    應依刑法第51條第5 款至第7 款定應執行之刑時，最後事實
    審法院即應據該院檢察官之聲請，以裁定定其應執行之刑，
    殊不能因數罪中之一部分犯罪之刑業經執行完畢，而認檢察
    官之聲請為不合法，予以駁回，就該數罪合併所定應執行之
    刑即均屬符合於中華民國96年罪犯減刑條例第8 條第1 項所
    規定「執行未畢」之要件，應予以減刑，另定應執行刑。（
    最高法院47年臺抗字第2 號判例、80年度臺抗字第435 號判
    決意旨參照）。至已執行之刑期，可在所定應執行之刑期扣
    除，要屬執行之問題，先予敘明。經查，受刑人犯附表編號
    1 、2 所示之罪，均分別經本院判決確定，此有判決書、臺
    灣高等法院被告前案紀錄表在卷可按，附表編號1 所示之罪
    ，雖已執行完畢，然與編號2 所示之罪合於裁判確定前犯數
    罪而應併合處罰之規定，揆諸前揭說明，自得由檢察官聲請
    減刑及定應執行之刑。
三、關於聲請減刑部分：
  (一)按犯罪在中華民國96年4 月24日以前者，除本條例另有規定
    外，依下列規定減刑：一、死刑減為無期徒刑。二、無期徒
    刑減為有期徒刑20年。三、有期徒刑、拘役或罰金，減其刑
    或金額二分之一。中華民國九十六年罪犯減刑條例第2 條第
    1 項定有明文。
  (二)經查：受刑人所犯如附表編號1 所示之罪之犯罪時間，在中
    華民國96年4 月24日以前，復無不得減刑之例外情形，自合
    於上開條例第2 條第1 項第3 款之規定，檢察官據以聲請減
    刑，核無不合，應予准許，爰減為有期徒刑3 月，如易科罰
    金，以銀元300 元即新臺幣900 元折算1 日。
四、關於定應執行刑部分：
    按刑法第2 條第1 項規定：「行為後法律有變更者，適用行
    為時之法律。但行為後之法律有利於行為人者，適用最有利
    於行為人之法律」。再按「裁判確定前犯數罪，其中一罪在
    新法施行前者，亦同（即應為新舊法比較）。」，此有最高
    法院95年度第8 次刑事庭會議決議可資參照。經查：本件受
    刑人所犯如附表所示之各罪，均係在刑法修正施行前（即95
    年6 月30日以前）所為，行為後法律變更，而上開各罪經適
    用減刑條例後定應執行刑，關於定應執行刑、適用刑法第41
    條時，即生新舊法之比較適用問題，茲說明如下：
  (一)受刑人行為後，刑法第51條業於民國94年2 月2 日修正公布
    ，並於95年7 月1 日施行，刑法第51條第5 款原規定多數有
    期徒刑合併應執行之刑不得逾20年，修正後刑法第51條第5
    款規定，則提高合併應執行之最高度刑期為30年，又定執行
    刑為科刑規範事項，自有就新舊法比較必要（最高法院95年
    度第8 次刑事庭會議決議參照），比較後應適用最有利於受
    刑人之舊法。
  (二)再上揭減刑後應執行之有期徒刑，就易刑處分亦應為新舊法
    比較。故受刑人行為後，罰金罰鍰提高標準條例第2 條業已
    刪除，而刑法第41條第1 項前段易科罰金折算標準，已由舊
    法之銀元1 百元、2 百元、3 百元修正為新臺幣1 千元、2
    千元、3 千元，經比較新舊法結果，以受刑人行為時舊法較
    為有利於受刑人，應依刑法第2 條第1 項前段規定，適用受
    刑人行為時之舊法即依修正前刑法第41條第1 項前段、廢止
    前罰金罰鍰提高標準條例第2 條規定，諭知定應執行刑之易
    刑標準。
五、綜上所述，檢察官據以聲請減刑及定執行刑，核無不合，應
    予准許，併依原確定裁判所援引之法律，就附表編號1 所示
    之罪，減刑如主文所示及諭知易科罰金之折算標準，暨就附
    表編號1 、2 所示之2 罪減刑後之有期徒刑，定其應執行刑
    ，併諭知易科罰金之折算標準。
六、爰依刑事訴訟法第220 條，中華民國九十六年罪犯減刑條例
    第2 條第1 項第3 款、第8 條第1 項、第9 條、第10 條第1
    項，刑法第2 條第1 項前段、第41條第1 項前段（修正前）
    、第51條第5 款（修正前）、第53條，罰金罰鍰提高標準條
    例第2 條（廢止前），裁定如主文。
中    華    民    國    99    年    4     月    23    日
                  刑事第一庭    法  官  張志偉
上列正本證明與原本無異。
如不服本裁定，應於裁定送達後5日內向本院提出抗告狀（應附
繕本）。
中    華    民    國    99    年    4     月    23    日
                                書記官  張子涵

司法院資訊處製作；財團法人民間司法改革基金會備份。
